【裁判字號】    97,易,1736
【裁判日期】    971106
【裁判案由】    竊盜
【裁判全文】
臺灣臺南地方法院刑事判決              97年度易字第1736號
公  訴  人  臺灣臺南地方法院檢察署檢察官
被      告  乙○○
上列被告因竊盜等案件，經檢察官提起公訴（97年度偵字第13569
號），被告於準備程序先就被訴事實為有罪之陳述，本院於聽取
當事人之意見後，裁定進行簡式審判程序，判決如下：
    主  文
乙○○犯如附表所示之罪，各量處如附表所示之刑。應執行有期
徒刑伍月，如易科罰金，以新臺幣壹仟元折算壹日。扣案鑰匙貳
把沒收之。
    事實及理由
一、按除被告所犯為死刑、無期徒刑、最輕本刑為3年以上有期
    徒刑之罪或高等法院管轄第一審案件者外，於法院行準備程
    序進行中，被告先就被訴事實為有罪之陳述時，審判長得告
    知被告簡式審判程序之旨，並聽取當事人、代理人、辯護人
    及輔佐人之意見後，裁定進行簡式審判程序，刑事訴訟法第
    273條之1第1項及第284條之1分別定有明文。本件被告被訴
    所犯刑法第320條第1項竊盜罪，乃除死刑、無期徒刑、最輕
    本刑為3年以上有期徒刑以外之罪，其於本院就被訴事實為
    有罪之陳述，經告知簡式審判程序之旨，並聽取公訴人、被
    告之意見後，本院認為適宜進行簡式審判程序，依刑事訴訟
    法第273條之2、第159條第2項之規定，不適用傳聞法則有關
    限制證據能力之相關規定；並得依同法第310條之2準用第45
    4條之規定製作略式判決書（僅記載「證據名稱」），合先
    敘明。
二、本件犯罪事實及證據資料，除證據部分補充「被告於本院審
    理時之自白」外，餘均引用檢察官起訴書之記載（如附件）
    。
三、核被告如附表編號1、2 之所為，係犯刑法第320 條第1項普
    通竊盜既遂罪。其所為如附表編號3 、4 之犯行，係犯刑法
    第320 條第3 項、第1 項普通竊盜未遂罪。被告已著手於犯
    罪行為之實施而未遂，為未遂犯，應依刑法第25條第2項規定
    減輕其刑。又被告乙○○在未被有偵查權之公務員或機關發
    覺其所為如附表編號1 至3 所示之犯行前即向警員自首，並
    接受裁判一節，有被告之警詢筆錄在卷可憑，合於自首之規
    定，爰就其如附表編號1 至3 所示之犯行，俱依刑法第62條
    前段之規定減輕其刑，而附表編號3 所示犯行，因同有未遂
    、自首等刑之減輕事由，依法遞減之。被告4次竊盜犯行，犯
    意各別，行為互殊，為數罪，應予分論併罰。爰審酌被告其
    正值青年，四肢健全，國中畢業之智識程度，因貪圖不法利
    益而竊取他人物品之犯罪動機，無視他人所有權之觀念，惟
    犯罪手段尚屬平和，所竊物品價值非鉅，並業已發還被害人
    領回，以及犯後坦承犯行態度良好等一切情狀，爰分別量處
    如主文所示之刑，並定應執行之刑及諭知易科罰金之折算標
    準。至公訴人雖對被告具體求行六月，然因考量被告竊得之
    財物非鉅，犯後坦承犯行，並於偵察機關未發覺犯罪前，自
    首犯行等行，認應量處主文所示之刑為當，併附敘明。末查
    扣案鑰匙2把為被告所有且係供犯罪所用之物，業據其供明
    在卷，爰依刑法第38 條第1項第2款宣告沒收。
據上論斷，應依刑事訴訟法第273條之1第1項、第299條第1項前
段、第310條之2、第454條第2項，刑法第320條第1項、第3項、
第25條第2項、第62條前段、第41條第1項前段、第51條第1項第5
款、第38條第1項第2款，刑法施行法第1條之1，判決如主文。
本案經檢察官戊○○到庭執行職務。
中    華    民    國    97    年    11    月    6     日
                  刑事第七庭    法  官  田幸艷
以上正本證明與原本無異。
如不服本判決應於收受本判決後10日內向本院提出上訴書狀，並
應敘述具體理由。如未敘述上訴理由者，應於上訴期間屆滿後20
日內向本院補提理由書狀（均須按他造當事人之人數附繕本）「
切勿逕送上級法院」。
                                書記官  莊文茹
中    華    民    國    97    年    11    月    6     日
附表：本件犯罪之時間、地點、方法等明細
┌─┬─────┬─────┬───────┬─────┬────────┬────┬────┐
│  │ 犯罪時間 │ 犯罪地點 │  犯罪方法    │  被害人  │所竊財物價值    │論罪法條│宣告刑  │
│  │          │          │              │          │（新臺幣）      │        │        │
├─┼─────┼─────┼───────┼─────┼────────┼────┼────┤
│1 │96年8 月28│臺南市慶東│以自備之萬能鑰│丁○○    │丁○○所有之NOKI│刑法第32│處有期徒│
│  │日凌晨3 時│街150 號附│匙開啟大家林義│          │A6100手機1支、機│0條第1項│刑月，│
│  │許        │近        │翔所有之車牌號│          │車駕照、自小客車│普通竊盜│如易科罰│
│  │          │          │碼ST－5303 號 │          │駕照、玉山銀行信│罪      │金，以新│
│  │          │          │自用小貨車，而│          │用卡（卡號：5521│        │台幣壹仟│
│  │          │          │竊取車內物品得│          │000000000000）、│        │元折算壹│
│  │          │          │手。          │          │合作金庫銀行信用│        │日。    │
│  │          │          │              │          │卡（卡號：545745│        │        │
│  │          │          │              │          │0000000000號）、│        │        │
│  │          │          │              │          │中國信託銀行信用│        │        │
│  │          │          │              │          │卡（卡號：447757│        │        │
│  │          │          │              │          │0000000000號）、│        │        │
│  │          │          │              │          │AIG 信用卡（卡號│        │        │
│  │          │          │              │          │：00000000000000│        │        │
│  │          │          │              │          │07號）各1 張、現│        │        │
│  │          │          │              │          │金新臺幣160 元（│        │        │
│  │          │          │              │          │50元硬幣1 枚、10│        │        │
│  │          │          │              │          │元硬幣11枚）    │        │        │
├─┼─────┼─────┼───────┼─────┼────────┼────┼────┤
│2 │97年9 月18│臺南市環河│以自備之萬能鑰│丙○○○  │價值約3000元許  │刑法第32│處有期徒│
│  │日凌晨0 時│街之中國城│匙開啟丙○○○│          │                │0條第1項│刑月，│
│  │許        │戲院附近  │所有之車牌號碼│          │                │普通竊盜│如易科罰│
│  │          │          │VIF －149 號輕│          │                │罪      │金，以新│
│  │          │          │型機車之中控鎖│          │                │        │台幣壹仟│
│  │          │          │，而竊取上開機│          │                │        │元折算壹│
│  │          │          │車及安全帽1 頂│          │                │        │日。    │
│  │          │          │得手。        │          │                │        │        │
├─┼─────┼─────┼───────┼─────┼────────┼────┼────┤
│3 │97年9 月19│臺南市南門│以自備之萬能鑰│幸聲唱片行│因車內未有財物而│刑法第32│處有期徒│
│  │日凌晨1 時│路44巷附近│匙開啟幸聲唱片│          │未得手          │0條第3項│刑貳月，│
│  │20分許    │          │行所有之車牌號│          │                │、第1項 │如易科罰│
│  │          │          │碼YE－9075 號 │          │                │普通竊盜│金，以新│
│  │          │          │自用小客貨車之│          │                │罪未遂  │台幣壹仟│
│  │          │          │車門。        │          │                │        │元折算壹│
│  │          │          │              │          │                │        │日。    │
├─┼─────┼─────┼───────┼─────┼────────┼────┼────┤
│4 │97年9 月19│臺南市南門│以自備之萬能鑰│甲○○    │因車內未有財物而│刑法第32│處有期徒│
│  │日凌晨1 時│路44巷31號│匙開啟甲○○所│          │末得手          │0條第3項│刑貳月，│
│  │30分許    │前        │有之車牌號碼S9│          │                │、第1項 │如易科罰│
│  │          │          │－6470號自用小│          │                │普通竊盜│金，以新│
│  │          │          │客貨車之車門。│          │                │罪未遂  │台幣壹仟│
│  │          │          │              │          │                │        │元折算壹│
│  │          │          │              │          │                │        │日。    │
└─┴─────┴─────┴───────┴─────┴────────┴────┴────┘
附錄本案論罪科刑法條全文：
中華民國刑法第320條
意圖為自己或第三人不法之所有，而竊取他人之動產者，為竊盜
罪，處5年以下有期徒刑、拘役或5百元以下罰金。
意圖為自已或第三人不法之利益，而竊佔他人之不動產者，依前
項規定處斷。
前二項之未遂犯罰之。


司法院資訊處製作；財團法人民間司法改革基金會備份。
